---
output:
  html_document:
    toc: false
    df_print: paged
editor_options: 
  chunk_output_type: console
knit: (function(inputFile, encoding) { 
      out_dir <- 'docs';
      rmarkdown::render(inputFile,
                        encoding=encoding, 
                        output_file=file.path(dirname(inputFile), out_dir, 'index.html')) })
---

```{r setup, include=FALSE, warning=F}
knitr::opts_chunk$set(echo=FALSE, message=FALSE)
```

### 2018 Lingdan {.tabset .tabset-fade .tabset-pills}

* [чат LingDan](https://t.me/joinchat/DtVuM0dTgE_Td8FF9GxXOA) --- наш флуд и эмоции
* [канал Andan](https://t.me/come_andan) для организационных сообщений (будут дублироваться на почту)

#### timetable
Все занятия будут проходить во 2-ой комнате 4-ого корпуса.
```{r}
library(tidyverse)
library(lubridate)
read.csv("2018_lingdan_calendar.csv") %>%
  mutate(Start.Date = dmy(Start.Date),
         Subject = str_replace_all(Subject, "---", ""),
         Start.Time = str_replace_all(Start.Time, ":00$", ""),
         End.Time = str_replace_all(End.Time, ":00$", "")) %>% 
  select(-End.Date) %>% 
  spread(Start.Date, Subject, fill = "") %>% 
  rename(начало = Start.Time,
         конец = End.Time) %>% 
  DT::datatable(options = list(pageLength = 7, dom = 'tip', info = FALSE, paging = FALSE), rownames = FALSE)
```

Расписание можно скачать [в формате `.csv`](https://raw.githubusercontent.com/agricolamz/2018_lingdan_organisation/master/2018_lingdan_calendar.csv) и импортировать в Google Calendar, MS Outlook и т. п.

#### life conditions

* [Что брать на Летнюю школу?](http://letnyayashkola.org/FAQ/#withme-docs)
* [Как добраться до Летней школы?](http://letnyayashkola.org/FAQ/#how_to_get). Будут автобусы (10 часов утра, сбор у м. Тимирязевская, 500 р.), но с ними могут быть проблемы, так что в полной мере рассчитывать можно лишь на электрички. Если Вы хотите поехать на автобусе, зарегестрируйтесь (дедлайн 14 июля). Пожалуйста, приезжайте за день до начала и напишите, если приедете позже.
* Участие на школе бесплатное, но для проведения проекта необходимы деньги, которые тратяться на еду и другие расходы. Собираемые деньги являются добровольными благотворительными пожертвованиями (рекомендуемый размер 400 р. в день). [Подробнее на что тратяться деньги можно прочитать здесь](http://letnyayashkola.org/FAQ/#money). Мы не можем собирать пожертвования наличными, так что мы просим производить оплату через [форму для пожертвований](http://letnyayashkola.org/about/requisites/). Мы не можем принимать пожертвования 
      * от граждан иностранного государства
      * не полностью дееспособных лиц (т. е. если Вы -- несовершенолетнее лицо, то пожертвование могут вносить родители)
Мы будем благодарны, если Вы известите организаторов мастерской о факте пожертвования, но это не является каким-то требованием.

* Живем мы в палатках. Палатки и все наполнение нужно привезти самостоятельно. На складе, конечно, есть запасные, но я бы на этого кота в мешке не надеялся. Мы поможем помочь поставить палатку.
* Связь на ЛШ. Ловит. С МТС и Билайн точно проблем не будет. На школе есть Wi-Fi, но слабый, ловит не везде (например, в учебных аудиториях ловить не будет), иногда пропадает --- в общем, не надейтесь на него слишком сильно.
* В какой-то момент придется дежурить на ЛШ. Это уборка территории, готовка еды, мойка посуды, сидеть на пропускном пункте и так далее. Это будет всего несколько раз. Но это обязательно для всех участников и опционально для преподавателей.
* Купаться и пить на ЛШ. Как вместе, так и по-отдельности и то, и другое на территории школы запрещено. Что не мешает вам выйти за границу и осуществить всё это в произвольных количествах. Купаться мы и сами с вами будем ходить, а вот выпивать не будем. Кроме того, появляться на территории школы мокрым вполне можно, а вот пьяным --- нельзя.
* Курить на ЛШ. Можно в двух курилках.
* Еда на ЛШ. Централизованная, трижды в день. За остальным можно ходить в магазинчик, он в нескольких километрах за территорией, туда чаще всего отправляют команды с проводниками. Плюс каждый вечер на мастерскую выдают коробку сладкой всячины.
* Гигиена на ЛШ.  Туалет --- типа "дыра в полу", но относительно чистая. Умывальники уличные, есть тазы для стирки. Три разных вида душа с разными же условиями (и все они общие), а также Волга, в которую можно окунаться. Медпункт на территории есть, первую помощь и таблетку от головы там получить можно, а вот если нужны серьёзные лекарства, их лучше брать с собой. Есть пространство для стирки и развешевания белья.
* Как помочь школе? Школе можно помочь участием в квартирьерстве и антиквартирьерстве, т. е. Вы приезжаете до или остаетесь после школы и помогаете красить, строить, убирать, готовить, собирать мебель и вещи. Для этого нужно оставить [заявку здесь](https://docs.google.com/forms/d/e/1FAIpQLSfUc3ByZ9bqDsDu_B0JIs-M3yRDQzyu28tJ9SF5Kp73isBz4g/viewform). Можно участвовать в работе пресс-избы, т. е. писать тексты, фотографировать приезжающих лекторов, и т. п.  Можно приехать раньше и участвовать в работе других мастерских, но лишь с согласия организаторов этой мастерской. После согласования нужно обо всем сообщить действующему исполнительному деректору (на нашем цикле --- это Антон Будников).

#### software
С интернетом на школе плохо, так что постарайтесь не тратить его на скачивание софта, который можно было скачать заранее.

* **Praat** --- [программа](http://www.fon.hum.uva.nl/praat/) ставиться на все, что угодно. Скачайте для своей операционной системы.
* **Elan** --- [программа](https://tla.mpi.nl/tools/tla-tools/elan/download/) ставиться на все, что угодно. Скачайте для своей операционной системы.
* Для курса по **лингвистической картографии** нужно поставить следующие R пакеты:
```
install.packages(c("lingtypology", "leaflet", "rmarkdown", "dplyr", "leaflet.extras", "mapedit", "mapview"))
```
* **Тематическое моделирование**
```
pip install gensim sklearn
```
* **Чатботы**
* Для курса **Сетевого анализа** нужно поставить Python библиотеку:
```
pip install networkx
```
и несколько пакетов для R:
```
install.packages(c("ggplot2", "igraph", "networkD3", "stylo"))
```
А также: Gephi ([Linux](https://github.com/gephi/gephi/releases/download/v0.9.2/gephi-0.9.2-linux.tar.gz), [Mac](https://github.com/gephi/gephi/releases/download/v0.9.2/gephi-0.9.2-macos.dmg), [Windows](https://github.com/gephi/gephi/releases/download/v0.9.2/gephi-0.9.2-windows.exe)) и Java JRE ( [Linux](http://javadl.oracle.com/webapps/download/AutoDL?BundleId=233162_512cd62ec5174c3487ac17c61aaa89e8), [Mac](http://javadl.oracle.com/webapps/download/AutoDL?BundleId=233163_512cd62ec5174c3487ac17c61aaa89e8), [Windows](http://javadl.oracle.com/webapps/download/AutoDL?BundleId=233172_512cd62ec5174c3487ac17c61aaa89e8))

* Для лекции **ELAN → корпус** нужно поставить Python библиотеки:
```
pip install flask lxml ijson Flask-Babel xlsxwriter
```
А еще [ffmpeg](https://www.ffmpeg.org/download.html) и  (elasticsearch 5.x)[https://www.elastic.co/downloads/past-releases/elasticsearch-5-6-10]

* Для курса **Распознавание звука** нужно поставить Kaldi на Linux:
```
git clone https://github.com/kaldi-asr/kaldi.git kaldi --origin
upstream cd kaldi
```
а дальше все написано в файле INSTALL.

Если вы работаете под другими операционными системами нужно установить docker, мы раздадим docker с Kaldi: [Mac](https://docs.docker.com/docker-for-mac/install/), [Windows](https://docs.docker.com/docker-for-windows/install/).
