---
output:
  html_document:
    toc: false
    df_print: paged
editor_options: 
  chunk_output_type: console
knit: (function(inputFile, encoding) { 
      out_dir <- 'docs';
      rmarkdown::render(inputFile,
                        encoding=encoding, 
                        output_file=file.path(dirname(inputFile), out_dir, 'index.html')) })
---

```{r setup, include=FALSE, warning=F}
knitr::opts_chunk$set(echo=FALSE, message=FALSE)
```

### 2018 Lingdan {.tabset .tabset-fade .tabset-pills}

#### timetable
```{r}
library(tidyverse)
library(lubridate)
read.csv("2018_lingdan_calendar.csv") %>%
  mutate(Start.Date = dmy(Start.Date),
         Subject = str_replace_all(Subject, "---", ""),
         Start.Time = str_replace_all(Start.Time, ":00$", ""),
         End.Time = str_replace_all(End.Time, ":00$", "")) %>% 
  select(-End.Date) %>% 
  spread(Start.Date, Subject, fill = "") %>% 
  rename(начало = Start.Time,
         конец = End.Time) %>% 
  DT::datatable(options = list(pageLength = 7, dom = 'tip', info = FALSE, paging = FALSE), rownames = FALSE)
```



Расписание можно скачать [в формате `.csv`](https://raw.githubusercontent.com/agricolamz/2018_lingdan_organisation/master/2018_lingdan_calendar.csv) и импортировать в Google Calendar, MS Outlook и т. п.

#### life conditions

* [Что брать на Летнюю школу?](http://letnyayashkola.org/FAQ/#withme-docs)
* [Как добраться до Летней школы?](http://letnyayashkola.org/FAQ/#how_to_get)
* [О деньгах](http://letnyayashkola.org/FAQ/#money)
* Связь на ЛШ. Ловит. С МТС и Билайн точно проблем не будет. На школе есть Wi-Fi, но слабый, ловит не везде (например, в учебных аудиториях ловить не будет), иногда пропадает --- в общем, не надейтесь на него слишком сильно.
* В какой-то момент придется дежурить на ЛШ. Это хозпары, готовка еды, мойка посуды, сидеть на пропускном пункте и так далее. Это будет всего несколько раз.
* Купаться и пить на ЛШ. Как вместе, так и по-отдельности и то, и другое на территории школы запрещено. Что не мешает вам выйти за границу и осуществить всё это в произвольных количествах. Купаться мы и сами с вами будем ходить, а вот выпивать не будем. Кроме того, появляться на территории школы мокрым вполне можно, а вот пьяным --- нельзя.
* Курить на ЛШ. Можно в двух курилках.
* Еда на ЛШ. Централизованная, трижды в день. За остальным можно ходить в магазинчик, он в нескольких километрах за территорией, туда чаще всего отправляют команды с проводниками. Плюс каждый вечер на мастерскую выдают коробку сладкой всячины.
* Гигиена на ЛШ.  Туалет --- типа "дыра в полу", но относительно чистая. Умывальники уличные, есть тазы для стирки. Три разных вида душа с разными же условиями (и все они общие), а также Волга, в которую можно окунаться. Медпункт на территории есть, первую помощь и таблетку от головы там получить можно, а вот если нужны серьёзные лекарства, их лучше брать с собой.

#### software
Мы будем раздавать `docker`, чтобы не было мучений с версиями и прочим, но Вы можете пойти своим путем и поставить все самостоятельно. С интернетом на школе плохо, так что постарайтесь не тратить его на скачивание софта, который можно было скачать заранее.

* **Docker**, **Linux** и все такое
* **Praat** --- [программа](http://www.fon.hum.uva.nl/praat/) ставиться на все, что угодно. Скачайте для своей операционной системы.
* **Elan** --- [программа](https://tla.mpi.nl/tools/tla-tools/elan/download/) ставиться на все, что угодно. Скачайте для своей операционной системы.
* Для курса по **лингвистической картографии** нужно поставить несколько R пакетов:
```
install.packages("lingtypology")
install.packages("leaflet")
install.packages("rmarkdown")
install.packages("dplyr")
install.packages("leaflet.extras")
install.packages("mapedit")
```
* **Моделирование топика**
* **Чатботы**
* **Сетевой анализ**
* **ELAN → корпус**
* **Распознавание звука**
