---
output:
  html_document:
    toc: false
    df_print: paged
editor_options: 
  chunk_output_type: console
knit: (function(inputFile, encoding) { 
      out_dir <- 'docs';
      rmarkdown::render(inputFile,
                        encoding=encoding, 
                        output_file=file.path(dirname(inputFile), out_dir, 'index.html')) })
---

```{r setup, include=FALSE, warning=F}
knitr::opts_chunk$set(echo=FALSE, message=FALSE)
```

### 2018 Lingdan {.tabset .tabset-fade .tabset-pills}

#### рaсписание
```{r}
library(tidyverse)
library(lubridate)
read.csv("2018_lingdan_calendar.csv") %>%
  mutate(Start.Date = dmy(Start.Date),
         Subject = str_replace_all(Subject, "---", "")) %>% 
  spread(Start.Date, Subject, fill = "") %>% 
  select(-End.Date) %>% 
  rename(начало = Start.Time,
         конец = End.Time) %>% 
  DT::datatable(options = list(pageLength = 7, dom = 'tip', info = FALSE, paging = FALSE), rownames = FALSE)
```



Расписание можно скачать [в формате `.csv`](https://raw.githubusercontent.com/agricolamz/2018_lingdan_organisation/master/2018_lingdan_calendar.csv) и импортировать в Google Calendar, MS Outlook и т. п.


#### сoфт
Мы будем раздавать `docker`, чтобы не было мучений с версиями и прочим, но Вы можете пойти совим путем и поставить все самостоятельно. С интернетом на школе плохо, так что посторайтесь не тратить его на скачивание софта, который можно было скачать заранее.

* **Docker**, **Linux** и все такое
* [**Praat**](http://www.fon.hum.uva.nl/praat/) ставиться на все, что угодно. Скачайте для своей операционной системы.
* [**Elan**](https://tla.mpi.nl/tools/tla-tools/elan/download/) ставиться на все, что угодно. Скачайте для своей операционной системы.
* **Моделирование топика**
* **Чатботы**
* **Сетевой анализ**
* **ELAN → корпус**
* **Распознавание звука**
* Для курса по **лингвистической картографии** нужно поставить несколько R пакетов:
```
install.packages("lingtypology")
install.packages("leaflet")
install.packages("rmarkdown")
```


#### бытoвое
тро-ло-ло
